臺北高等行政法院裁定
111年度交抗字第31號
抗  告  人  陳茂林        
                              
                          
                              
上列抗告人因與相對人新北市政府交通事件裁決處間交通裁決事
件，對於中華民國111年4月21日臺灣新北地方法院111年度交字
第217號行政訴訟裁定，提起抗告，本院裁定如下：
    主  文
抗告駁回。
抗告訴訟費用新臺幣參佰元由抗告人負擔。 
    理  由
一、按交通裁決事件之抗告，抗告法院認抗告為無理由者，依行
    政訴訟法第237條之9第3項準用同法第272條規定，再準用民
    事訴訟法第495條之1第1項、第449條第1項規定，應為駁回
    抗告之裁定。次按行政訴訟法第237條之3第2項規定：「交
    通裁決事件中撤銷訴訟之提起，應於裁決書送達後30日之不
    變期間內為之。」交通裁決事件起訴逾越法定期限者，依同
    法第237條之9第1項準用第236條適用第107條第1項第6款規
    定，應裁定駁回之。
二、抗告人不服相對人民國111年2月21日新北裁催字第48-C4NA10188號違反道路交通管理事件裁決書（下稱系爭裁決書），經原裁定以系爭裁決書業於111年2月22日合法送達抗告人現仍有效設籍之住所即桃園市○○區○○里○○路00號15樓之3，並由該住所管理委員會之受僱人收受送達在案，則抗告人提起行政訴訟之期間應自111年2月23日起，扣除在途期間3日，算至111年3月27日（星期日），順延至111年3月28日（星期一）即已屆滿，抗告人遲至111年3月29日始向原審法院提起行政訴訟，已逾30日之不變期間，而駁回抗告人在原審之訴。
三、抗告意旨略以：抗告人之戶籍地為桃園市○○區，但長久皆居
    住在新北市○○區○○路0段000巷00號，工作、生活及聯絡通信
    都在○○區，因此延遲收件，且違規通知單上亦有記載上開○○
    區地址，相對人應該再寄一封到○○區地址，才方便接收，請
    考慮民眾的不便，給予寬限日期等語。
四、本院查：
（一）按違反道路交通管理事件統一裁罰基準及處理細則第5條
      規定：「處理違反道路交通管理事件，有關文書送達之程
      序，依行政程序法之規定。」而行政程序法第72條第1項
      規定：「送達，於應受送達人之住居所、事務所或營業所
      為之。……。」第73條第1項規定：「於應送達處所不獲會
      晤應受送達人時，得將文書付與有辨別事理能力之同居人
      、受雇人或應送達處所之接收郵件人員。」本件系爭裁決
      書業於111年2月22日送達抗告人之戶籍地址即桃園市○○區
      ○○里○○路00號15樓之3，並由管理委員會收受在案，此有
      新北市政府交通事件裁決處送達證書影本1紙（見原審卷
      第17頁）在卷足憑。而本件並無客觀之事證足認該設籍處
      非抗告人住所，是揆諸前開規定及說明，系爭裁決書已於
      111年2月22日發生合法送達之效力，尚不因抗告人何時實
      際取得系爭裁決書而受影響。抗告人向原審法院提起行政
      訴訟之期間，即應自111年2月23日起算，扣除在途期間3
      日，至111年3月27日（星期日），順延至同年3月28日（
      星期一）即已屆滿。抗告人遲至同年3月29日始向原審法
      院提起行政訴訟，其起訴已逾期，原裁定駁回抗告人在原
      審之訴，並無不合。
（二）抗告意旨主張其工作、生活都在○○區，違規通知單上亦有
      記載上開○○區地址，應再寄到○○區地址，才方便接收，請
      給予寬限日期云云。惟「車主、駕駛人依規定向公路監理
      機關申領之車輛牌照、駕駛執照，係以戶籍地址為登記地
      址；基於社會現況及便民原則，並因應車主、駕駛人需要
      及行政程序法第72條合法送達處所規定，於公路監理電腦
      系統車籍及駕籍檔中增列住居所或就業處所地址，以利公
      路監理機關及相關機關各項便民服務通知事項、公路法、
      道路交通管理處罰條例及強制汽車責任保險法等法令規定
      之行政文書寄達，特訂定本注意事項。」「車主、駕駛人
      因需要向車籍、駕籍所轄之公路監理機關申請增設住居所
      或就業處所地址時，應依規定填寫『公路監理業務住居所
      、就業處所地址申請書』……。住居所或就業處所地址經登
      記後生效，該址之正確性則由申請人自行負責。」「公路
      監理機關受理車主、駕駛人申請增設住居所或就業處所地
      址後，應立即登載於公路監理電腦系統之車籍及駕籍檔中
      ；各項便民服務之通知事項、公路法、道路交通管理處罰
      條例及強制汽車責任保險法等法令規定之行政文書寄達，
      皆以住居所或就業處所地址寄發。」公路監理電腦系統車
      輛車籍及駕駛人駕籍增設住居所或就業處所地址作業注意
      事項第1點、第2點及第5點定有明文。抗告人早於108年3
      月27日即遷址設籍於桃園市○○區○○里○○路00號15樓之3，
      有個人基本資料查詢結果附於原審卷可稽(見原審卷第21
      頁)，若因工作等緣故未實際居住於該戶籍地址，亦得依
      前開規定，向公路監理機關辦理登記增設實際居住處所地
      址，以利相關行政文書之寄達。而依原審卷附人車歸戶綜
      合查詢資料(見原審卷第29頁)，抗告人並未循此規定辦理
      增設實際居住處所地址，是以，相對人依抗告人戶籍地址
      送達系爭裁決書，自無違誤，抗告意旨並不可採。
五、結論：原裁定駁回抗告人之訴，並無違誤，本件抗告為無理
    由，應予駁回，裁定如主文。
中　　華　　民　　國　　111 　年　　8 　　月　　26　　日
　　　　　          臺北高等行政法院第四庭 
                              審判長法  官　高愈杰
                                    法  官　鍾啟煒
                                    法  官　李君豪  
上為正本係照原本作成。
不得抗告。
中　　華　　民　　國　　111 　年　　8 　　月　　26　　日
          　　　　　　      　　　  書記官  樓琬蓉